最　高　行　政　法　院　裁　定
                                     100年度裁字第1628號
上  訴  人　曾東卿
被 上訴 人　國立臺北大學
代　表　人　侯崇文
上列當事人間考試事件，上訴人對於中華民國100年4月14日臺北
高等行政法院99年度訴字第2421號判決，提起上訴，本院裁定如
下：
　　主  文
上訴駁回。
上訴審訴訟費用由上訴人負擔。
　　理  由
一、按對於高等行政法院判決之上訴，非以其違背法令為理由，
    不得為之，行政訴訟法第242條定有明文。依同法第243條第
    1項規定，判決不適用法規或適用不當者，為違背法令；而
    判決有同條第2項所列各款情形之一者，為當然違背法令。
    是當事人對於高等行政法院判決上訴，如依行政訴訟法第24
    3條第1項規定，以高等行政法院判決有不適用法規或適用不
    當為理由時，其上訴狀或理由書應有具體之指摘，並揭示該
    法規之條項或其內容；若係成文法以外之法則，應揭示該法
    則之旨趣，倘為司法院解釋或本院之判例，則應揭示該判解
    之字號或其內容。如以行政訴訟法第243條第2項所列各款情
    形為理由時，其上訴狀或理由書，應揭示合於該條項各款之
    事實。上訴狀或理由書如未依此項方法表明者，即難認為已
    對高等行政法院判決之如何違背法令有具體之指摘，其上訴
    自難認為合法。
二、緣上訴人經由網路報名參加被上訴人99學年度博士班不動產
    與城鄉環境學系入學考試（下稱系爭入學考試），未於被上
    訴人99學年度碩博士班一般入學考試簡章所定繳費期限民國
    （下同）99年4月9日至99年4月13日繳納報名費，遲至99年4
    月16日始繳納，致無法經由網路自行列印准考證。上訴人於
    99年5月11日向被上訴人請求發給准考證，經被上訴人以99
    年5月18日北大教字第0991000248號函復略以：依入學考試
    簡章規定，上訴人並未依規定完成報名，所請發給准考證一
    節，歉難同意。上訴人不服，以其已完成網路報名，並繳交
    書面資料及報名費，應可參加考試，提起訴願，經教育部以
    台訴字第0990184167A號訴願決定不受理，遂提起本件行政
    訴訟，聲明求為判決：(一)被上訴人應對上訴人作成系爭入學
    考試視為錄取之處分。(二)被上訴人應給付上訴人新臺幣50萬
    元。經原審法院判決駁回後，提起上訴。
三、本件上訴人對於臺北高等行政法院99年度訴字第2421號判決
    上訴，主張：上訴人於網路報名博士班招生，並取得憑證。
    此參加考試之權利，應為法律保障之權益，事後被上訴人否
    認此事實存在，造成上訴人損害，上訴人依民法第184條第1
    項前段、第195條第1項前段規定請求損害賠償，於法有據，
    原審法院未作事實審理，有重大瑕疵內容、草率判決，為此
    依行政訴訟法第436條之1第2項、第449條第3項（本院按行
    政訴訟法全文共308條條文）等語。核其上訴理由，無非係
    就原審取捨證據、認定事實之職權行使，指摘其為不當，並
    就原審已論斷者，泛言未論斷，而非具體說明其有何不適用
    法規或適用法規不當之情形，並揭示該法規之條項或其內容
    ，及合於行政訴訟法第243條第2項所列各款之事實，難認對
    該判決之如何違背法令已有具體之指摘。依首開規定及說明
    ，應認其上訴為不合法。
四、據上論結，本件上訴為不合法，依行政訴訟法第249條第1項
    前段、第104條、民事訴訟法第95條、第78條，裁定如主文
    。
中　　華　　民　　國　　100　 年　　7　　 月　　7　　 日
                    最高行政法院第五庭
                        審判長法官　藍　獻　林
                              法官　廖　宏　明
                              法官　姜　素　娥
                              法官　林　文　舟
                              法官　胡　國　棟

以  上  正  本  證  明  與  原  本  無  異
中　　華　　民　　國　　100　 年　　7　　 月　　7　　 日
　　　　　　　　　　　　　　　書記官　阮　思　瑩